臺灣桃園地方法院刑事判決            100年度簡上字第276號
上  訴  人
即  被  告  李群芳
上列上訴人即被告因竊盜案件，不服本院100 年度桃簡字第908
號，中華民國100 年4 月20日第一審刑事簡易判決（聲請簡易判
決處刑案號：100 年度偵字第8252號），提起上訴，本院管轄第
二審合議庭判決如下：
    主      文
上訴駁回。
李群芳緩刑貳年，並應於本判決確定後壹年內，向公庫支付新臺
幣壹萬伍仟元。
    事實及理由
一、本案經本院合議庭審理結果，認原審以上訴人即被告李群芳
    犯刑法第320 條第1 項之竊盜罪，判處被告拘役30日，並諭
    知易科罰金之折算標準為新臺幣（下同）1,000 元折算1 日
    ，認事用法及量刑均無不當，應予維持，並引用原審簡易判
    決書記載之事實、證據及理由（如附件）。
二、被告上訴意旨略以：伊犯後深感後悔，伊願意與被害人和解
    ，請求法院從輕量刑，給予自新機會等語（見本院100 年度
    簡上字第276 號卷第6 頁、第26頁背面、第34頁）。
三、按法官於有罪判決如何量處罪刑，甚或是否宣告緩刑，均為
    實體法賦予審理法官裁量之刑罰權事項，法官行使此項裁量
    權，自得依據個案情節，參酌刑法第57條所定各款犯罪情狀
    之規定，於法定刑度內量處被告罪刑；除有逾越該罪法定刑
    或法定要件，或未能符合法規範體系及目的，或未遵守一般
    經驗及論理法則，或顯然逾越裁量，或濫用裁量等違法情事
    之外，自不得任意指摘其量刑違法（最高法院80年度台非字
    第473 號、75年度台上字第7033號、72年度台上字第6696號
    、72年度台上字第3647號判例意旨參照）。查本件原審（本
    院100 年度桃簡字第908 號）認被告犯刑法第320 條第1 項
    之竊盜罪，並審酌被告因一時貪念而恣意竊取他人之物，惟
    所竊得之財物價值非鉅（價值479 元），犯後自白犯行且被
    害人已取回上開遭竊財物，以及本件竊盜之行為手段等一切
    情狀，量處被告拘役30日，並諭知如易科罰金，以1,000 元
    折算1 日，其認事用法並無違誤，所為量刑亦無失當之處，
    被告上訴意旨，未具體指摘原審量刑有何違法或失當之處，
    徒請求從輕量刑云云，為無理由，應予駁回。
四、末查被告前未曾受有期徒刑以上刑之宣告，有臺灣高等法院
    被告前案紀錄表在卷可按，念其因一時疏失，致罹本罪，且
    已與被害人遠百企業股份有限公司桃園分公司（下稱遠百公
    司）達成和解（見本院100 年度簡上字第276 號卷第26頁背
    面），信被告經此科刑之宣告，當知所警惕，而無再犯之虞
    ，是本院認為前開對其宣告之刑，以暫不執行為適當，爰依
    刑法第74條第1 項第1 款之規定，併予宣告緩刑2 年，以啟
    自新。另本院斟酌被告所為本件竊盜犯行，行為已有偏差，
    為使其深刻體悟教訓，及參諸被害人遠百公司希望被告應捐
    公庫相當金額以為懲罰之和解條件（見本院100 年度簡上字
    第276 號卷第26頁背面），爰命被告應於本判決確定之日起
    1 年內，向公庫支付1萬5,000元，俾收惕儆及啟新之雙效。
據上論斷，應依刑事訴訟法第455 條之1 第1 項、第3 項、第36
8 條、第373 條，刑法第74條第1 項第1 款、第2 項第4 款，判
決如主文。
本案經檢察官林郁芬到庭執行職務。
中    華    民    國  100     年    8     月     1    日
                  刑事第七庭審判長法  官  鄭吉雄
                                  法  官  毛松廷
                                  法  官  蔡羽玄
以上正本證明與原本無異。
本件不得上訴。
                                  書記官  陳玉芳
中    華    民    國   100    年    8     月    1     日